# 请教各位前辈，关于预付账款，其他非流动资产，长期待摊费用的分类问题

提问人：fbnqsl 时间：2012-02-26 16:21:23
在工作当中，碰到了这样一种情况，企业要进行一个大的工程项目，成立这个公司的主要目的也就是为了建设这个项目，目前这个项目只发生了一些设计费等一些前期的费用，工程还未开工，企业将这些前期费用放在长期待摊费用核算，但是觉得放在这里不恰当，像类似这种情况，是归类为预付账款，还是其他非流动资产呢？？或者在建工程？？

回答人：chenyiwei
流动性／非流动性的分类是需要关注的原则性问题。建议列报为其他非流动资产或者在建工程。实务中计入在建工程多见。

提问人：fbnqsl 时间：2012-02-27 09:23:19
回复 liuqiangily 的帖子
谢谢，:handshake
如果放入长期待摊合理吗？

回答人：chenyiwei
不建议。因为最终将形成工程成本的组成部份，所以建议一开始就在在建工程中核算。